臺灣橋頭地方法院刑事判決
                                  110年度審交易字第876號
公  訴  人  臺灣橋頭地方檢察署檢察官
被      告  鍾勝昌



上列被告因公共危險案件，經檢察官提起公訴（110年度偵字第1
1992號），嗣被告於準備程序中就被訴事實為有罪之陳述，經本
院裁定進行簡式審判程序，判決如下：
    主  文
鍾勝昌犯不能安全駕駛動力交通工具罪，累犯，處有期徒刑陸月
，併科罰金新臺幣參萬元，有期徒刑如易科罰金，罰金如易服勞
役，均以新臺幣壹仟元折算壹日。
    事  實
一、鍾勝昌於民國110年5月17日22時至翌（18）日0時許，在高
    雄市○○區○○00號住處飲用高粱酒後，其血液中酒精濃度已達
    百分之0.05以上，竟仍騎乘車牌號碼000-000號普通重型機
    車上路。嗣於110年5月18日15時34分許，行經高雄市美濃區
    竹旗85電桿前側附近吉山街與無名街口，不慎與周俊傑駕駛
    之車牌號碼0000-00號自用小客車發生碰撞（周俊傑未受傷
    ）。警方據報到場處理，並將鍾勝昌送醫救治，經衛生福利
    部旗山醫院（下稱旗山醫院）對其抽血檢驗，檢驗結果血液
    酒精濃度為305.8mg/dl（即百分之0.3058），始查悉上情。
二、案經高雄市政府警察局旗山分局報請臺灣橋頭地方檢察署檢
    察官偵查起訴。
    理  由
一、本案被告鍾勝昌所犯屬法定刑為死刑、無期徒刑、最輕本刑
    為3年以上有期徒刑以外之罪，渠於準備程序時就被訴事實
    為有罪之陳述，經告知簡式審判程序要旨並聽取當事人意見
    ，經被告同意適用簡式審判程序後，本院亦認無不得或不宜
    改依簡式審判程序進行之處，爰依刑事訴訟法第273條之1第
    1項規定裁定進行簡式審判程序，合先敘明。
二、上開犯罪事實，業據被告於本院準備程序及審理時坦承不諱
    ，核與證人周俊傑於警詢證述情節大致相符，復有旗山醫院
    微量元素/藥/毒物測定檢驗結果、高雄市政府警察局交通大
    隊旗山分隊委託醫院實施血液中酒精濃度檢驗報告、高雄市
    政府警察局舉發違反道路交通管理事件通知單、道路交通事
    故現場圖、道路交通事故調查報告表（一）、（二）-1及現
    場照片等件附卷可佐，足認被告上開任意性自白確與事實相
    符，洵堪採為論罪科刑之依據。故本件事證明確，被告上開
    犯行堪以認定，應依法論科。
三、論罪科刑：
(一)按行為後法律有變更者，適用行為時之法律，但行為後之法
    律有利於行為人者，適用最有利於行為人之法律，刑法第2
    條第1項定有明文。經查，被告行為後，刑法第185條之3第1
    項條文已有修正，並經總統於民國111年1月28日以華總一義
    字第11100012101號令公布，於同年月30日生效。修正前刑
    法第185條之3第1項規定：「駕駛動力交通工具而有下列情
    形之一者，處2年以下有期徒刑，得併科20萬元以下罰金：
    一、吐氣所含酒精濃度達每公升零點二五毫克或血液中酒精
    濃度達百分之零點零五以上。二、有前款以外之其他情事足
    認服用酒類或其他相類之物，致不能安全駕駛。三、服用毒
    品、麻醉藥品或其他相類之物，致不能安全駕駛。」，修正
    後則規定：「駕駛動力交通工具而有下列情形之一者，處3
    年以下有期徒刑，得併科30萬元以下罰金：一、吐氣所含酒
    精濃度達每公升零點二五毫克或血液中酒精濃度達百分之零
    點零五以上。二、有前款以外之其他情事足認服用酒類或其
    他相類之物，致不能安全駕駛。三、服用毒品、麻醉藥品或
    其他相類之物，致不能安全駕駛。」，經比較修正前後之法
    律，新法刑度較舊法為重。是比較新舊法之結果，以被告行
    為時之規定即修正前之舊法有利於被告，依刑法第2條第1項
    前段之規定，自應適用行為時之法律即修正前之刑法第185
    條之3第1項規定論處。是核被告所為，係犯修正前刑法第18
    5條之3第1項第1款之不能安全駕駛動力交通工具罪。
(二)被告前因酒後駕車之公共危險案件，經臺灣新北地方法院（
    下稱新北地院）以107年度交簡字第280號判決處有期徒刑4
    月確定；又因酒後駕車之公共危險案件，經新北地院以108
    年度審交簡字第4號判決處有期徒刑5月確定，上開2案接續
    執行，於108年12月27日執行完畢一情，有臺灣高等法院被
    告前案紀錄表在卷可稽，是其於受有期徒刑之執行完畢後，
    5年內故意再犯本件有期徒刑以上之罪，核符刑法第47條第1
    項所定累犯之規定，復考量被告上開所為構成累犯之犯行與
    本案同為酒後駕車之公共危險罪，而被告明知於此，卻仍於
    上開累犯之罪刑執畢後1年半即再犯本案，堪認其主觀上不
    無有特別惡性之存在，益見刑罰之反應力未見明顯成效，且
    核無加重最低本刑，致生被告所受之刑罰超過其所應負擔罪
    責之情事。職是，爰參酌司法院釋字第775號解釋意旨，依
    刑法第47條第1項規定加重其刑，以資懲惕。
(三)爰審酌被告在飲酒後，血液中酒精濃度已達305.8mg/dl之情
    狀下，仍貿然騎乘機車上路，顯然漠視法律規定且置往來公
    眾及駕駛人之生命、身體及財產安全於不顧，所為誠屬不該
    。惟考量被告犯後於初始即坦承犯行，態度尚可，兼衡被告
    使用之交通工具為普通重型機車、對用路人交通安全所生危
    害程度，暨其自陳高中肄業之智識程度、勉持之家庭經濟狀
    況、月入新臺幣3萬元、離婚、需扶養2名子女等一切情狀，
    量處如主文所示之刑，並諭知如主文所示易科罰金及易服勞
    役之折算標準。
據上論斷，應依刑事訴訟法第273 條之1 第1 項、第299 條第1
項前段，判決如主文。
本案經檢察官黃淑妤提起公訴，檢察官李門騫到庭執行職務。
中    華    民    國   111    年    4      月   27    日
                  刑事第四庭  法  官  簡祥紋
以上正本證明與原本無異。
如不服本判決應於收受送達後20日內向本院提出上訴書狀，並應
敘述具體理由；如未敘述上訴理由者，應於上訴期間屆滿後20日
內向本院補提理由書（均須按他造當事人之人數附繕本）「切勿
逕送上級法院」。
中    華    民    國   111    年    4      月   27    日
                               書記官  陳佳彬
附錄本案論罪科刑法條：
修正前中華民國刑法第185 條之3 第1 項第1 款
駕駛動力交通工具而有下列情形之一者，處2 年以下有期徒刑，
得併科20萬元以下罰金：
一、吐氣所含酒精濃度達每公升零點二五毫克或血液中酒精濃度
    達百分之零點零五以上。